【裁判字號】    97,訴,4332
【裁判日期】    971106
【裁判案由】    毒品危害防制條例
【裁判全文】
臺灣板橋地方法院刑事判決              97年度訴字第4332號
公  訴  人  臺灣板橋地方法院檢察署檢察官
被      告  甲○○
                    （另案在臺灣桃園看守所羈押中）
上列被告因違反毒品危害防制條例案件，經檢察官提起公訴（97
年度毒偵字第7597號），被告於準備程序對被訴事實為有罪之陳
述，本院合議庭裁定由受命法官改依簡式審判程序獨任審理，判
決如下：
    主      文
甲○○施用第一級毒品，處有期徒刑捌月，扣案海洛因殘渣袋（
內含微量難以析離之海洛因）壹只沒收銷燬之，扣案注射針筒壹
支沒收。又施用第二級毒品，處有期徒刑參月，扣案甲基安非他
命殘渣袋（內含微量難以析離之甲基安非他命）壹只沒收銷燬之
。徒刑部分應執行有期徒刑拾月。
    事      實
一、甲○○前於民國91年間因偽造文書案件，經判處有期徒刑6
    月確定；復於92年間因竊盜案件，經判處有期徒刑5 月確定
    ，上開二罪經定應執行有期徒刑10月確定。又於93年間因竊
    盜、毒品案件，分經判處有期徒刑5 月、應執行刑有期徒刑
    8 月確定。再於94年間因違反槍砲彈藥刀械管制條例案件，
    經判處有期徒刑3 月確定。上開各罪接續執行，於95年5 月
    25日縮短刑期假釋出監，假釋中付保護管束，其後假釋雖經
    撤銷，本應執行有期徒刑6 年8 月殘刑部分，因前開數罪經
    裁定減刑後刑期已少於先前入監執行刑期，殘刑自無須執行
    ，惟檢察官迄今既仍未就該減刑裁定指揮執行，前開數罪應
    認尚未執行完畢。其前又因施用毒品案件，經裁定送觀察、
    勒戒後，認有繼續施用毒品之傾向，復經裁定令入戒治處所
    施以強制戒治，嗣先後經停止戒治與撤銷停止戒治後，於93
    年5 月15日強制戒治期滿執行完畢。詎猶不知悔改，竟分別
    基於施用第一級毒品海洛因及第二級毒品甲基安非他命之犯
    意，分於97年9 月3 日15時許，及翌（4） 日0 時許為警採
    尿時往前回溯96小時內之某時許（應扣除為警查獲後至採尿
    時之人身自由受拘束無法施用毒品期間），在臺北縣林口鄉
    ○○○路某賓館房內，以將少許海洛因粉末置入注射針筒內
    加水稀釋後注射方式施用海洛因1 次，及將少許甲基安非他
    命放在玻璃球吸食器內以火燒烤使成煙霧後吸食方式施用甲
    基安非他命1 次。嗣於97年9 月3 日20時30分許，在臺北縣
    泰山鄉○○路62號前為警查獲，並扣得其所有、供施用海洛
    因之注射針筒1 支、海洛因、甲基安非他命殘渣袋各1 只，
    經採集其尿液檢體送驗，結果呈海洛因代謝物、可待因嗎啡
    類、安非他命、甲基安非他命陽性反應。
二、案經臺北縣政府警察局新莊分局報告臺灣板橋地方法院檢察
    署檢察官偵查起訴。
    理      由
一、本案被告甲○○所犯係死刑、無期徒刑、最輕本刑為三年以
    上有期徒刑以外之罪，且非高等法院管轄之第一審案件，其
    於準備程序中就被訴事實為有罪之陳述，經本院告知簡式審
    判程序之旨，並聽取公訴人、被告之意見後，經合議庭裁定
    由受命法官獨任進行簡式審判程序，合先敘明。
二、上揭事實，業據被告於本院準備程序中與審理時坦承不諱，
    復有前開海洛因、甲基安非他命殘渣袋、注射針筒等件扣案
    可證，且被告為警查獲後，經採集其尿液檢體送驗，結果確
    呈海洛因代謝物可待因、嗎啡類、安非他命、甲基安非他命
    陽性反應，有臺灣檢驗科技股份有限公司濫用藥物尿液檢驗
    報告書附卷可憑，足證被告自白核與事實相符，堪以採信。
    查被告前曾因施用毒品案件，經裁定送觀察、勒戒與強制戒
    治在案，其後又因施用毒品案件，經法院判處罪刑確定，其
    於5年內再犯本案施用毒品，事證明確，其犯行洵堪認定。
三、核被告所為，係犯毒品危害防制條例第10條第1 項之施用第
    一級毒品罪、第10條第2 項之施用第二級毒品罪。至被告施
    用前持有海洛因、甲基安非他命之低度行為，為其進而施用
    之高度行為所吸收，不另論罪。又被告所犯上開二罪，犯意
    各別，行為互殊，應予分論併罰。
四、爰審酌被告之素行不佳，經執行觀察、勒戒及強制戒治後仍
    未戒除吸毒惡習，施用毒品危害其個人身心健康，及犯罪後
    坦承犯行，態度尚屬良好等一切情狀，分別量處如主文所示
    之刑，並定其應執行之刑，以示懲儆。
五、扣案海洛因、甲基安非他命殘渣袋各1 只（內分含微量難以
    析離之海洛因與甲基安非他命），為本案查獲之毒品，應依
    毒品危害防制條例第18條第1 項前段規定宣告沒收銷燬之。
    另扣案注射針筒1 支，為被告所有、供本案施用海洛因犯罪
    所用之物，業據其供明在卷，爰依刑法第38條第1 項第2 款
    規定宣告沒收。
據上論斷，應依刑事訴訟法第273 條之1 第1 項、第299 條第1
項前段，毒品危害防制條例第10條第1 項、第2 項、第18條第1
項前段，刑法第11條前段、第51條第5 款、第38條第1 項第2款
，判決如主文。
本案經檢察官蘇振文到庭執行職務。
中    華    民    國    97    年    11    月    6     日
                  刑事第六庭    法  官  盧軍傑
上列正本證明與原本無異。
如不服本判決，應於判決送達後十日內敘明上訴理由，向本院提
出上訴狀（應附繕本），上訴於臺灣高等法院。
                                書記官  周玉茹
中    華    民    國    97    年    11    月    6     日
附錄本案論罪科刑法條全文：
毒品危害防制條例第10條
施用第一級毒品者，處 6 月以上 5 年以下有期徒刑。
施用第二級毒品者，處 3 年以下有期徒刑。


司法院資訊處製作；財團法人民間司法改革基金會備份。
